臺灣雲林地方法院刑事裁定
111年度聲字第220號
聲  請  人  臺灣雲林地方檢察署檢察官
受  刑  人  陳勝雄



上列聲請人因受刑人數罪併罰有二裁判以上，聲請定其應執行之
刑（111年度執字第186號），本院裁定如下：
    主  文
陳勝雄所犯如附表所示之罪刑，應執行有期徒刑玖年參月。
    理  由
一、聲請意旨略以：受刑人陳勝雄因違反毒品危害防制條例等案
    件，先後經判決確定如附表，符合數罪併罰之要件，應依刑
    法第53條及第51條第5款之規定，定其應執行之刑，爰依刑
    事訴訟法第477條第1項規定聲請裁定等語。
二、裁判確定前犯數罪者，併合處罰之；數罪併罰，有二裁判以
    上者，依第51條之規定，定其應執行之刑，刑法第50條第1
    項前段、第53條分別定有明文。又數罪併罰，分別宣告其罪
    之刑，依下列各款定其應執行者：……五、宣告多數有期徒刑
    者，於各刑中之最長期以上，各刑合併之刑期以下，定其刑
    期。但不得逾30年，刑法第51條第5款亦有明文。惟數罪併
    罰中之一罪，依刑法規定得易科罰金，若因與不得易科罰金
    之他罪，併合處罰結果而不得易科罰金時，原可易科部分所
    處之刑，自亦無庸為易科折算標準之記載（司法院院字第27
    02號解釋、司法院大法官釋字第144號解釋及第679號解釋理
    由書意旨可資參照）。故在數罪併罰，有二裁判以上，定其
    應執行之刑時，若有得易科罰金之罪與不得易科罰金之罪併
    合處罰結果而不得易科罰金時，原可易科部分所處之刑，自
    亦無庸為易科折算標準之記載。法律上屬於自由裁量事項，
    尚非概無法律性之拘束，在法律上有其外部界限及內部界限
    。前者法律之具體規定，使法院得以具體選擇為適當裁判，
    此為自由裁量之外部界限。後者法院為自由裁量時，應考量
    法律之目的，法律秩序之理念所在，此為自由裁量之內部界
    限。法院為裁判時，二者均不得有所踰越。在數罪併罰而有
    二裁判以上，應定其應執行刑之案件，法院所為刑之酌定，
    固屬自由裁量事項，然對於法律之內、外部界限，仍均應受
    其拘束（最高法院94年度台非字第21號判決意旨參照）。
三、經查：
  ㈠受刑人陳勝雄所犯如附表編號２、３號所示之罪不得易科罰
　  金，而附表編號１、４、５號所示之罪則得易科罰金，依照
　  刑法第50條第1項但書、第2項之規定，除非受刑人請求檢察
　  官聲請定其應執行之刑，否則上開各罪應不得併合處罰，而
　  使受刑人喪失易科罰金之利益。惟受刑人就附表所示各罪，
    業已請求檢察官聲請合併定其應執行之刑，此有受刑人出具
    之臺灣雲林地方檢察署刑法第50條第1項但書案件是否請求
    定應執行刑調查表（下稱調查表）1紙在卷可稽，是依刑法
    第50條第2項規定，聲請人之聲請於法有據，應予准許。 
  ㈡又受刑人所犯如附表所示之各罪，經法院判處如附表所示之
　  刑，均分別確定在案，而其中如附表編號１至３所示之罪，前
    經本院以110年度聲字第1025號裁定應執行有期徒刑9年確定
    ；如附表編號４、５所示之罪，前經本院以110年度虎簡字第2
    42號判決應執行有期徒刑6月確定，此有附表所示各罪之刑
    事判決、刑事簡易判決、刑事裁定及臺灣高等法院被告前案
    紀錄表各1份附卷可憑，揆諸前揭說明，本院就附表編號１至
    ５所示之罪再為定應執行刑之裁判時，除不得逾越刑法第51
    條第5款所定法律之外部界限外，亦應受內部界限之拘束，
    即不得重於上開所定之應執行刑有期徒刑9年、6月加計後之
    總和，即9年6月。茲聲請人以本院為最後事實審法院，聲請
    就受刑人所犯如附表所示之各罪定其應執行刑，經核與前述
    規定及裁判要旨尚無不合，應予准許。爰衡酌罪責相當原則
    及特別預防之刑罰目的，具體審酌受刑人如附表所示整體犯
    罪過程之各罪關係、各該行為之行為方式、危害情況、彼此
    間之時間與空間關係、偶發性、各別刑罰規範之目的、侵害
    法益之專屬性或同一性、輕重罪間體系之平衡、所犯數罪反
    應出之行為人人格特性及犯罪傾向、加重效益及整體犯罪非
    難評價，暨受刑人對於本案如何定應執行刑無意見（見上開
    調查表）等總體情狀，合併定其應執行刑如主文所示。至原
    合於刑法第41條第1項前段規定得易科罰金之罪，因與不得
    易科罰金之罪合併處罰之結果，自亦不得易科罰金，無須再
    諭知易科罰金之折算標準，附此敘明。另罰金刑部分，因僅
    附表編號２所示之案件有併科罰金新臺幣8萬元之單一宣告，
    自不生定其應執行刑之問題，併此敘明。
四、依刑事訴訟法第477條第1項，刑法第50條第1項第1款、第2
    項、第53條、第51條第5款，裁定如主文。
中　　華　　民　　國　　111 　年　　3 　　月　　 31 　日
                  刑事第六庭  法  官  簡伶潔
以上正本證明與原本無異。                         
如不服本裁定，應於裁定送達後5日內向本院提出抗告狀（須附
繕本）。
                              書記官  高士童
中　　華　　民　　國　　111 　年　　3 　　月　　31　　日

附表：受刑人陳勝雄定應執行刑案件一覽表
編         號           １          ２          ３ 罪         名  施用第二級毒品罪 非法持有可發射子彈具殺傷力之槍枝罪 攜帶兇器強盜罪 宣    告   刑 （不含罰金刑）  有期徒刑4月 有期徒刑3年6月，併科罰金新臺幣8萬元 有期徒刑7年9月 犯  罪  日 期  110年2月7日某時許 106年間某日起至108年12月23日為警查獲時止 108年12月20日16時12分許 偵  查  機 關 年  度  案 號  臺灣雲林地方檢察署 110年度毒偵字第233號 臺灣雲林地方檢察署 109年度偵字第174號 臺灣雲林地方檢察署 109年度偵字第174號 最 後 事 實 審 法      院 臺灣雲林地方法院 臺灣高等法院臺南分院 臺灣高等法院臺南分院  案      號 110年度六簡字第169號 110年度上訴字第381號 110年度上訴字第381號  判  決  日 110年7月29日 110年5月25日 110年5月25日 確定 判 決 法      院 臺灣雲林地方法院 最高法院 最高法院  案      號 110年度六簡字第169號 110年度台上字第5590號 110年度台上字第5590號  確  定  日 110年8月26日 110年10月14日 110年10月14日 是 否 為 得易科 罰 金 之案 件           是          否          否 備         註  ①臺灣雲林地方檢察署   110年度執字第2087號（111年度執更字第189號）。 ②編號１至３經裁定定應執行有期徒刑9年。 ①臺灣雲林地方檢察署 　110年度執字第2531號（111年度執更字第189號）。 ②編號１至３經裁定定應執行有期徒刑9年。 ①臺灣雲林地方檢察署 　110年度執字第2531號（111年度執更字第189號）。 ②編號１至３經裁定定應執行有期徒刑9年。 

編         號           ４          ５ （以下空白） 罪         名  施用第二級毒品 施用第二級毒品  宣    告   刑 （不含罰金刑）  有期徒刑4月 有期徒刑4月  犯  罪  日 期  110年2月27日上午7時20分為警採尿時起回溯96小時內之某時（聲請 書誤載為110年2月27日 ） 110年6月13日上午8時40分為警採尿時起回溯96小時內之某時（聲請 書誤載為110年6月13日 ）  偵  查  機 關 年  度  案 號  臺灣雲林地方檢察署 110年度毒偵字第721、1306號 臺灣雲林地方檢察署 110年度毒偵字第721、1306號  最 後 事 實 審 法      院 臺灣雲林地方法院    臺灣雲林地方法院   案      號 110年度虎簡字第242號 110年度虎簡字第242號   判  決  日 110年12月2日 110年12月2日  確定 判 決 法      院    臺灣雲林地方法院    臺灣雲林地方法院   案      號 110年度虎簡字第242號 110年度虎簡字第242號   確  定  日 110年12月28日 110年12月28日  是 否 為 得易科 罰 金 之案 件           是          是  備         註  ①臺灣雲林地方檢察署   111年度執字第186號   。 ②附表編號４、５經原決定應執行有期徒刑6月。 ①臺灣雲林地方檢察署   111年度執字第186號   。 ②附表編號４、５經原決定應執行有期徒刑6月。